【裁判字號】    89,易緝,60
【裁判日期】    890428
【裁判案由】    賭博
【裁判全文】
臺灣桃園地方法院刑事判決                          八十九年度易緝字第六號
    公  訴  人  台灣桃園地方法院檢察署檢察官
    被      告  甲○○
右列被告因賭博案件，經檢察官提起公訴（八十八年度偵字第一二三五○號），本院
判決如左：
        主  文
甲○○共同以賭博為常業，累犯，處有期徒刑陸月，併科罰金壹萬伍仟元，有期徒刑
如易科罰金，罰金如易服勞役均以參佰元折算壹日。扣案電動賭博機具七小福伍拾台
（含IC板伍拾片）、賽馬壹台（含IC板捌片）、員工守則壹張、機台開洗分總計表肆
張沒收。
        事  實
一、甲○○前因賭博等案件，經台灣台北地方法院於民國八十五年六月六日判處有期
    徒刑六月，併科罰金一萬二千元，於同年六月二十七日確定，並於同年九月二十
    六日易科罰金執行完畢，仍不知悔改，與蔡漢忠、王貴真、李雅惠、王萬德（以
    上四人均經審結）基於犯意聯絡，先由蔡漢忠於八十八年六月一日向吳禎武頂讓
    坐落於桃園縣八德市○○路九十三號之「保時捷遊藝場」，並斥資購買電動賭博
    機具七小福五十台（含IC板五十片）、賽馬一台（含IC板八片），擺設於上開公
    眾得出入之場所，而自八十八年六月八日起開始營業，再雇用甲○○為現場經理
    、王貴真、李雅惠為開分員、王萬德為外場兌換現金人員，共同以上開電動賭博
    機具與不特定賭客賭博財物，並均以之為常業。賭博方式如下：賭客藉電動賭博
    機具以一比一‧二方式與蔡漢忠等人開分押注對賭，如對賭中獎可得倍數不等之
    積分，並按機具上之積分多少兌換現金。嗣於八十八年六月十日下午五時二十分
    許，為警當場查獲賭客周武槐（業經審結）在場以上開電動賭博機具與蔡漢忠等
    人對賭財物，逮捕蔡漢忠、王萬德、周五槐三人，並扣得前揭電動賭博機具共五
    十一台（共含IC板五十九片）及蔡漢忠所有供常業賭博犯罪所用之員工守則一張
    、機台開洗分總計表四張；甲○○、王貴真、李雅惠則趁隙逃逸，因現場留有該
    三人身分證，始為警循線查獲。
二、案經桃園縣警察局八德分局報請台灣桃園地方法院檢察署檢察官偵查起訴。
        理  由
一、訊之被告甲○○矢口否認右揭犯行，辯稱上開保時捷遊藝場絕無賭客可以積分兌
    換現金之情事，警方於八十八年六月八日喬裝賭客表示要將積分兌換現金，伊身
    為現場負責人，見該名賭客酒醉，為息事寧人始同意兌換現金云云。惟查，警員
    蔡琦南自八十八年六月八日至同年月十日間，先後二次喬裝賭客混入上開遊藝場
    ，均以機具押注對賭後所得積分，由服務員洗分後交由現場經理甲○○，經甲○
    ○通知，由外場人員王萬德偕同到隱密處交付積分兌換之現金，嗣八十八年六月
    十日警員蔡琦南再度喬裝賭客混入上址，因有其他賭客察覺其真實身份，告知老
    闆蔡漢忠，老闆蔡漢忠要求警員蔡琦南高抬貴手，不要追究之際，部分員工、賭
    客趁隙逃逸等情，業據證人蔡琦南到場結證屬實，詰之同案被告王萬德則亦不否
    認確曾受命於被告甲○○交付現金予警員蔡琦南，且同案被告周五槐於警訊中復
    供承賭客於上開遊藝場可以電動賭博機具之積分兌換現金，兌換現金金額並無限
    制等語甚詳，況且警方查緝之際，苟被告、同案被告王貴真、李雅惠自認無違法
    情事，實亦無趁隙逃逸之理，凡此均足徵同案被告蔡漢忠所經營之上開遊藝場，
    賭客確可以電動賭博機具上之積分透過現場經理即被告、外場人員王萬德兌換現
    金，至為灼然。而上開遊樂場擺設電動賭博機台達五十一台（其中五十台為七小
    福、一台為賽馬八人座），員工四人，規模宏大，足徵經營者即同案被告蔡漢忠
    及員工等人，均係以參與該遊樂場中之電動賭博機具與賭客對賭財物所得維生，
    殆無疑義。被告與同案被告蔡漢忠、王萬德、王貴真、李雅惠就與賭客賭博現金
    維生之行為，均有犯意聯絡，所辯該遊藝場不得以積分兌換現金，又為息事寧人
    始與警員喬裝之賭客兌換現金云云，不過為臨訟飾卸之詞，不足採信。此外復有
    當場供賭博之電動賭博機具七小福五十台（含IC板五十片）、賽馬一台（含IC板
    八片）、同案被告蔡漢忠所有之員工守則一張、機台開洗分總計表四張扣案佐證
    ，事證明確，被告犯行洵堪認定。
二、核被告所為，係犯刑法第二百六十七條之常業賭博罪。其與同案被告蔡漢忠、王
    萬德、李雅惠、王貴真就上開常業賭博犯行，均有犯意聯絡、行為分擔，為共同
    正犯。又被告前因賭博等案件，經台灣台北地方法院於八十五年六月六日判處有
    期徒刑六月，併科罰金一萬二千元，於同年六月二十七日確定，並於同年九月二
    十六日易科罰金執行完畢，有本院被告全國前案紀錄表一紙在卷為憑，五年內再
    犯本件有期徒刑以上之罪，為累犯，依法加重其刑。爰審酌被告前因犯賭博罪經
    法院判決科刑，短期內再犯罪質相同之罪名，從事電動賭博場所之現場經理，所
    擺設之電動賭博機具規模亦鉅，原應重懲，惟念犯罪時間僅二日，危害非重等一
    切情狀，量處如主文所示之刑，並諭知有期徒刑易科罰金及罰金易服勞役之折算
    標準。
三、扣案電動賭博機具七小福五十台（含IC板五十片）、賽馬一台（含IC板八片）為
    當場賭博之器具，應於參與賭博犯行之被告項下宣告沒收，至於扣案員工守則一
    張、機台開洗分總計表四張則係被告蔡漢忠所有供常業賭博犯罪所用之物，亦應
    於參與常業賭博犯罪之共犯被告項下為沒收之諭知。其餘扣案物品則核予本案犯
    罪無涉，毋庸併為沒收，併此指明。
四、據上論斷，應依刑事訴訟法第二百九十九條第一項前段，刑法第二十八條、第五
    十六條、第二百六十七條、第四十七條、第四十一條、第四十二條第二項、第二
    百六十六條第二項、第三十八條第一項第二款，罰金罰鍰提高標準條例第一條前
    段、第二條，判決如主文。
本案經檢察官呂理銘到庭執行職務。
中      華      民      國      八十九      年    四    月    二十八    日
                臺灣桃園地方法院刑事第四庭
                                      法  官  楊  得  君
右正本證明與原本無異。
如不服本判決，應於判決送達後十日內向本院提出上訴狀( 應附繕本 )，上訴於臺灣
高等法院。
                                      書記官  簡  慧  瑛
中      華      民      國       八十九     年    五    月       八    日
附論罪科刑依據之法條：
刑法第二百六十七條
以賭博為常業者，處二年以下有期徒刑，得併科一千元以下罰金。


司法院資訊處製作；財團法人民間司法改革基金會備份。
